# 归属于上市公司股东的所有者权益与归属于母公司所有者权益的区别

提问人：viecy 时间：2019-03-26 10:52:16
有事请咨询

回答人：chenyiwei
当你所讨论的会计主体就是上市公司的合并报表时，这两个概念一致；其他情况下，当会计主体不同时，这两个概念可能有区别，需结合具体案例背景讨论。